# 请教陈版，可变对价和附购买选择权销售的一些问题

提问人：1413072294 时间：2021-07-07 12:33:09
背景如下： 1 、A公司向客户提供销售返利，合同约定：按发货金额的一定比例，以及客户开展市场促销活动消耗产品折算的金额，两者取小确定为公司提供给客户的折扣额度，其中客户开展促销活动需提供资料供A公司确认，A公司会根据市场情况另行给予客户折扣额度，用以鼓励客户上单发货，A公司单独记录客户所享有的折扣额度；
2 、客户取得折扣后可用于发货时抵减货款，客户与A公司终止合作关系时可将折扣额度转移给另外的客户继续使用；
A公司会计处理：
0 、授予折扣取决于客户发货金额，促销活动开展情况，当期市场实际销售情况等，且期中折扣金额难以确认，会计处理时不确认为附额外购买选择权的销售；
1 、客户发货时选择使用折扣抵减货款，A公司按照折后金额确认收入并开具增值税发票；
2 、期末根据客户剩余折扣的额度，确认其他应付款-销售折扣，同时减记主营业务收入，按照未来将会使用折扣的最佳估计数确认金额（因客户之间可以相互转让折扣额度，可以认为所有折扣均会被使用）；
3 、次年客户继续取得折扣，使用折扣发货，会计处理不变；
4 、次年根据客户折扣额度期初期末的差额，借记/贷记其他应付款-销售折扣，贷记/借记主营业务收入；
想请教陈版：
1 、授予折扣不确认为单项履约义务是否更准确，若需要将折扣确认为单项履约义务，按照收入准则指引，使用折扣时需结转合同负债确认收入，虽然客户方支付的款项不变，但A公司多承担了增值税和所得税？实务中公司会更多的使用折扣销售的方式来进行处理？
2 、根据期末客户还未使用折扣额度确认其他应付款（流动负债），同时减记收入是否符合准则要求？
一些粗浅的问题，希望陈版解惑

回答人：chenyiwei
此处的折扣是抵减后续货款，并不是后续发送更多的商品，因此不属于单项履约义务，应按可变对价的原则处理，即基于对客户在一个结算年度内采购量、促销活动情况的合理估计，谨慎估计下一期间内需授予客户的抵减金额，确认为预计负债，并确保遵循“极可能不会发生重大转回”的限制条件。因此，在期末完全不对其进行暂估是不合理的。